【裁判字號】    97,交聲,90
【裁判日期】    970204
【裁判案由】    違反道路交通管理處罰條例聲明異議
【裁判全文】
臺灣士林地方法院交通事件裁定          97年度交聲字第90號
原處分機關  臺北市交通事件裁決所
異議人即
受處分人    甲○○
上列異議人即受處分人因違反道路交通管理處罰條例案件，對於
臺北市交通事件裁決所於民國97年1月11日所為北市裁二字第裁
22-AG0000000號處分（原處分案號: 台北市政府警察局北市警交
大字第AG0000000號），聲明異議，本院裁定如下：
    主  文
原處分撤銷。
甲○○汽車駕駛人，行經有燈光號誌管制之交岔路口闖紅燈，處
罰鍰新臺幣貳仟柒佰元，並記違規點數參點。
    理  由
一、按汽車駕駛人，行經有燈光號誌管制之交岔路口闖紅燈者，
    處新臺幣（下同）1 千8 百元以上5 千4 百元以下罰鍰，道
    路交通管理處罰條例第53條第1 項定有明文。次按汽車駕駛
    人，違反同條例第53條者，除依原條款處罰鍰外，並記違規
    點數3 點，同條例第63條第1 項第3 款亦定有明文。又逕行
    舉發違反道路交通管理事件，經汽車所有人依通知單之應到
    案日期前到案，並告知違規駕駛人姓名、身分證統一編號及
    住址者，處罰機關應即另行通知違規駕駛人到案依法處理；
    逾應到案日期，處罰機關應依道路交通管理處罰條例第85條
    第3 項規定處罰該汽車所有人，違反道路交通管理事件統一
    裁罰基準及處理細則第24條亦定有明文。
二、原處分意旨略以：異議人即受處分人甲○○所有之車號AB-3
    476 號自小客車，於民國96年11月9 日下午1 時49分許，在
    台北市○○路○ 段136 巷口處闖紅燈，經台北市政府警察局
    內湖分局逕行舉發，爰依道路交通管理處罰條例第53條第1
    項規定處罰鍰2 千7 百元。
三、異議意旨略以：異議人於96年11月9 日駕駛車號AB-3476 號
    自小客車於環山路1 段136 巷口，因前有公車在先，異議人
    尾隨在後，前方視線不明，到路口時公車突踩煞車，異議人
    無法了解前方狀況，亦煞車減速，以致被拍照，並非故意要
    闖紅燈，為此聲明異議云云。
四、本院查：
(一)異議人於96年11月9 日下午1 時49分駕駛車牌號碼AB-3476
    號自小客車，行經前揭違規路口，於行車管制號誌轉換成紅
    燈已1.4 秒時，該車之後輪已壓過停止線，於行車管制號誌
    轉換成紅燈已2.4 秒時，異議人仍以時速25公里繼續前行通
    過該路口之事實，此有卷附採證照片2 張可稽。該路段相機
    所使用係微電腦闖紅燈照相設備器材，乃係在停止線前方地
    面下埋設自動感應式S 線圈，S 線圈與路口號誌相互連結具
    有高度準確性，且儀器在誌顯示紅燈時，才會啟動照相設備
    採證等情，此有台北市警察局內湖分局97年1 月8 日北市警
    內分字第09730036700號函可按。
(二)又依上開採證照片顯示，照片第1 張紅燈亮起，機器就啟動
    ，異議人駕駛前揭自小客車，行經環山路1 段136 巷口時超
    越停止線時，車子壓到感應線圈，機器就開始採證闖紅燈違
    規行為，是紅燈亮起1.4 秒時後輪已壓到線圈，第2 張照片
    2.4 秒時該違規自小客車仍以時速25公里經過路口中心線，
    採證時都是採證2 張照片，機器會自己連續拍，是固定桿固
    定位置拍，日期是96年11月9 日下午1 時49分，2Y30中2Y是
    指內線第二車道，30是車道的代號，由照片觀之足見於紅燈
    亮起後1.4 秒，其所駕駛之上開自用小客車之後輪已壓過停
    止線，足證異議人確實有於上開違規地點闖紅燈之事實無訛
    。
(三)再者異議人於異議意旨中未否認有於前揭時間、地點駕駛車
    輛違規闖紅燈，惟辯稱因前有公車在先，異議人尾隨在後，
    前方視線不明，到路口時公車突踩煞車，異議人無法了解前
    方狀況，亦煞車減速，以致被拍照，並非故意云云。然查觀
    諸卷附照片所示，異議人違規當時視線良好，違規地點正前
    方並無其他車輛，其左前方雖有一輛公車，惟當紅燈亮起時
    ，該公車之後輪已越過該路口，並無突踩煞車之情形，與異
    議人所辯已不相符，已非無疑。況異議人所辯縱或屬實，然
    異議人既為領有合格駕駛執照之駕駛人，對於道路交通安全
    規則之規定本應知悉並有注意與前車保持安全車距之義務，
    而徵諸異議人駕車行經該路口當時又非塞車情形，其猶駕車
    行經有燈光號誌之交岔路口闖紅燈搶道行駛，已屬違規，至
    為明確，異議人所辯亦無礙於前開違規事實之認定。準此，
    異議人確有前揭違規行為，堪予認定，其空言置辯，自無足
    採。
五、綜上，本件異議人確於行經有燈光號誌管制之交岔路口闖紅
    燈之違規事實，洵堪認定。原處分機關依道路交通管理處罰
    條例第53條第1 項之規定，裁處異議人罰鍰2,700 元，固非
    無見，然汽車駕駛人違反道路交通管理處罰條例第53條之規
    定者，依同條例第63條第1 項第3 款規定，除依原條款處罰
    鍰外，並應予記違規點數3 點，是原處分機關漏未依該規定
    記違規點數，自有未合，本件異議人之聲明異議雖無理由，
    然原處分既有前揭可議之處，即屬無可維持，應由本院予以
    撤銷，另裁定如主文第2 項所示，以資適法。
據上論斷，依道路交通案件處理辦法第20條，裁定如主文。
中    華    民    國    97    年    2     月    4     日
                    交通法庭法  官  王俊雄
以上正本證明與原本無異。
如不服本裁定應於送達後5日內向本院提出抗告狀。
                            書記官  柳瑞宗
中    華    民    國    97    年    2     月    4     日


司法院資訊處製作；財團法人民間司法改革基金會備份。
